臺灣高等法院刑事裁定
109年度抗字第1524號
抗  告  人  
即  受刑人  童慶國





上列抗告人即受刑人因聲請定其應執行刑案件，不服臺灣新北地
方法院中華民國109年8月5日裁定（109年度聲字第3051號），提
起抗告，本院裁定如下：
    主  文
抗告駁回。
    理  由
一、原裁定略以：抗告人即受刑人（下稱抗告人）童慶國因犯竊
    盜等案件，先後經判決確定如附表所載。茲檢察官聲請就附
    表所示之罪定其應執行刑，原審審核認其聲請為正當，應予
    准許，爰審酌受刑人所犯各罪之犯罪類型、動機、情節及行
    為次數等情狀後整體評價其應受矯治之程度，並兼衡責罰相
    當與刑罰經濟之原則，定其應執行刑有期徒刑1年9月，並諭
    知易科罰金之折算標準等語。
二、抗告意旨略以：原審所定應執行刑，猶嫌過重，抗告人雖犯
    數罪，但經囹圄數日的洗禮已知悔悟，加上近日父親病逝，
    心裡萌生重新人生的志向，期許能提早步入社會，懇請鈞院
    給予適當酌減，使抗告人早日返鄉照顧親人云云。
三、按裁判確定前犯數罪者，併合處罰之；又數罪併罰有二裁判
    以上，宣告多數有期徒刑者，於各刑中之最長期以上，各刑
    合併之刑期以下，定其刑期，但不得逾30年，觀諸刑法第50
    條第1項前段、第53條及第51條第5款規定甚明。再者，執行
    刑之量定，係屬法院自由裁量之職權，倘所酌定之刑，並未
    違背刑法第51條各款所定的方法或範圍（即法律的外部性界
    限），亦無明顯違背公平、比例原則或整體法律秩序的理念
    （即法律的內部性界限）者，即不得任意指為違法或不當。
四、經查：本件抗告人因犯如附表編號1至6所示之罪，經法院分
    別判處如附表編號1至6所示之刑確定在案，有各該裁判書、
    本院被告前案紀錄表及刑事聲請狀各1件附卷可稽，茲檢察
    官聲請定其應執行之刑，原審審核認其聲請為正當，爰依各
    罪所宣告之有期徒刑為基礎，於各刑中之最長期以上（有期
    徒刑6月），各刑合併之刑期以下（有期徒刑2年8月），裁
    定應執行刑為有期徒刑1年9月，並未逾越刑法第51條第5款
    所定之外部性界限，亦未較重於附表編號1、2前所定應執行
    刑（有期徒刑7月），加計附表編號3至6前所定應執行刑（
    有期徒刑1年3月）刑度之總合（7月＋1年3月＝1年10月），原
    裁定已就抗告人之人格特性、犯罪情節、所侵害之法益及行
    為次數等一切情狀為整體評價，給予適當酌減，並未逾越法
    律之外部性界限及不利益變更禁止原則，亦無違反公平、比
    例及罪刑相當原則等法律內部性界限之情形，核屬法院裁量
    職權之適法行使，自無不合。從而，抗告意旨徒以前開情詞
    ，指摘原裁定所定執行刑裁量不當，而請求從輕定應執行刑
    云云，自無足採，本件抗告核無理由，應予駁回。
據上論斷，應依刑事訴訟法第412 條，裁定如主文。
中　　華　　民　　國　　109 　年　　9 　　月　　18　　日
                  刑事第十一庭  審判長法　官  周煙平
                                      法　官  陳俞伶
                                      法　官  連育群
以上正本證明與原本無異。
不得再抗告。
                                      書記官  廖紫喬
中　　華　　民　　國　　109 　年　　9 　　月　　18　　日